【裁判字號】    98,附民,483
【裁判日期】    981210
【裁判案由】    傷害
【裁判全文】
臺灣高雄地方法院刑事附帶民事訴訟判決
                                     98年度附民字第483號
原      告  甲○○
被      告  乙○○
上列被告因傷害案件（本院98年度易字第1104 號），經原告提
起附帶民事訴訟，請求損害賠償，本院判決如下：
    主  文
被告應給付原告新臺幣貳萬零伍佰元。
原告其餘之訴駁回。
本判決原告勝訴部分得假執行。
    事  實
一、原告主張：被告乙○○基於傷害人之身體之犯意，於民國98
    年10月17日上午10時10分許，在高雄市○○區○○路動物園
    大門出口處，徒手毆打原告臉部，並致原告摔倒在地，造成
    原告臉部挫傷、唇裂傷、手挫傷等傷害，除使原告因此支出
    醫療費用新臺幣（下同）500 元外，亦使原告精神上受有痛
    苦，爰依民法第184 條第1 項前段、第195 條第1 項前段侵
    權行為之法律關係，請求被告賠償該醫療費用損失及給付精
    神慰撫金9 萬9 千5 百元等語。並聲明：被告應給付原告新
    臺幣（下同）10萬元。
二、被告則以：伊係公親變事主，原告請求金額過高，不願賠償
    等語，資為抗辯。並聲明：請求駁回原告之訴。
三、按附帶民事訴訟之判決，應以刑事訴訟判決所認定之事實為
    據，刑事訴訟法第500 條前段定有明文。本件原告主張之前
    揭事實，業據本院以98年度易字第1104號刑事判決，依刑法
    第277 條第1 項之傷害罪判處被告拘役59日在案，有該判決
    在卷可稽，自堪信為真實。
四、第按因故意或過失，不法侵害他人之權利者，負損害賠償責
    任。又不法侵害他人之身體、健康、名譽、自由、信用、隱
    私、貞操，或不法侵害其他人格法益而情節重大者，被害人
    雖非財產上之損害，亦得請求損害賠償，民法第184 條第1
    項前段、第195 條第1 項前段分別定有明文。本件原告因被
    告前揭侵權行為，受有支出醫療費用500 元之損失乙節，除
    為被告所不爭執外，復有卷附高雄市政府衛生局高雄市立聯
    合醫院醫療費用收據可稽，堪予認定；又精神慰撫金之酌定
    ，除應審酌原告所受之傷害程度外，尚應審酌兩造之身分地
    位、學識經歷、財產狀況、痛苦程度等節。查被告於98年10
    月17日上午10時10分許，在高雄市○○區○○路動物園大門
    出口處，徒手毆打原告臉部，致原告受有臉部挫傷、唇裂傷
    、手挫傷等傷害之行為，顯已不法侵害原告之身體、健康等
    人格法益，揆諸前揭規定，原告自得請求被告賠償精神上之
    損害。本院審酌原告學歷為國小畢業，現無工作及收入，名
    下無任何不動產或汽車；被告為國小畢業，現從事資源回收
    工作，每月收入約有3 、4 千元，但不固定，名下有房屋及
    土地共3 筆各節，為兩造所自認且互不爭執，並有其等稅務
    電子閘門財產所得調件明細表附卷可佐，兼衡以原告所受傷
    害及被告迄未與原告達成和解等一切情狀，認原告請求精神
    上損害賠償之金額，以2 萬元為適當；逾此範圍之請求，尚
    屬過高，不應准許。
五、綜上所述，原告依據民法第184 條第1 項前段、第195 條第
    1 項前段侵權行為損害賠償之法律關係，請求被告給付20,5
    00元，為有理由，應予准許；至逾上開範圍之請求部分，則
    為無理由，應予駁回。
六、本件原告請求給付金額為10萬元以下，且係為被告敗訴之判
    決，應依刑事訴訟法第491 條第10款準用民事訴訟法第436
    條之20規定，就原告勝訴部分，依職權宣告假執行。
七、原告依刑事訴訟法第487 條規定，於刑事訴訟程序提起本件
    附帶民事損害賠償訴訟，依法無庸繳納裁判費，爰不另為裁
    判費用負擔之諭知，附此敘明。
據上論結，本件原告之訴為一部有理由，一部無理由，依刑事訴
訟法第502 條、第491 條第10款，民事訴訟法第436 條之20，判
決如主文。
中    華    民    國    98    年    12    月    10    日
                  刑事第八庭    法  官  蔣志宗
以上正本證明與原本無異。
如不服本判決應於收受本判決後10日內向本院提出上訴書狀，並
應敘述具體理由，如未敘述上訴理由者，應於上訴期間屆滿後20
日內補提理由書狀於本院（均須按他造當事人之人數附繕本）「
切勿逕送上級法院」。
本判決非對於刑事訴訟之判決有上訴時不得上訴。
中    華    民    國    98    年    12    月    10    日
                                書記官  李崑良


司法院資訊處製作；財團法人民間司法改革基金會備份。
